臺灣臺中地方法院刑事判決　　　　　　　94年度訴字第3513號
公　訴　人　臺灣臺中地方法院檢察署檢察官
被　　　告　甲○○
上列被告因毒品危害防制條例案件，經檢察官提起公訴（94年度
毒偵字第5350號），被告於本院行準備程序時就被訴事實為有罪
之陳述，經受命法官聽取當事人意見後，由本院合議庭裁定以簡
式審判程序審理，判決如下：
    主  文
甲○○連續施用第一級毒品，處有期徒刑柒月，扣案含有第一級
毒品海洛因之殘渣袋貳只沒收銷燬之，注射針筒壹支沒收。又施
用第二級毒品，處有期徒刑肆月，扣案之第二級毒品甲基安非他
命壹包（毛重約零點貳公克）沒收銷燬之。應執行有期徒刑拾月
，扣案含有第一級毒品海洛因之殘渣袋貳只、第二級毒品甲基安
非他命壹包（毛重約零點貳公克）均沒收銷燬之，注射針筒壹支
沒收。
    事  實
一、甲○○前曾於民國九十三年間因施用毒品案件，經依本院裁
    定送觀察、勒戒後，認無繼續施用毒品之傾向，於九十三年
    十一月二日執行完畢釋放，並經臺灣臺中地方法院檢察署檢
    察官於九十三年十一月九日以九十三年度毒偵字第三九三０
    號為不起訴處分公告確定。詎仍不知悔改，於前開觀察、勒
    戒執行完畢釋放後五年內，復基於施用第一級毒品海洛因之
    概括犯意，自九十四年六月十五日起至同年六月二十日十八
    時許止，先後在臺中縣沙鹿鎮附近寺廟，以將毒品海洛因摻
    水入注射針筒內之肌肉注射方式，施用海洛因多次。又另行
    基於施用第二級毒品甲基安非他命之犯意，於九十四年六月
    二十日十七時許，在同上開地點，以將毒品甲基安非他命置
    於鋁箔紙上，下以火燒烤吸食其煙霧之方式，施用甲基安非
    他命一次。嗣於九十四年六月二十三日十三時二十分許，經
    警在臺中縣沙鹿鎮○○路六０五號前查獲，當場扣得含有海
    洛因之殘渣袋二只、甲基安非他命一包（毛重約零點二公克
    ），及其所有供施用海洛因用之注射針筒一支。
二、案經臺中縣警察局清水分局報請臺灣臺中地方法院檢察署檢
    察官偵查起訴。
    理  由
一、訊據被告甲○○坦承上開犯罪事實不諱，經採集被告尿液送
    驗結果，確實呈現可待因及嗎啡均陽性反應，有詮昕科技股
    份有限公司出具之濫用藥物尿液檢驗報告書一份在卷可稽，
    復有含有海洛因之殘渣袋二只、甲基安非他命一包（毛重約
    零點二公克）及注射針筒一支扣案及警員製作之職務報告書
    、現場圖、照片等件附卷可資佐證，足見其自白確與事實相
    符，堪予採信。雖前開報告書檢驗結果，判定被告尿液中就
    安非他命及甲基安非他命部分均呈現陰性反應，惟檢驗之詮
    昕科技股份有限公司係先採取酵素免疫分析法初步篩檢結果
    呈現安非他命類陽性反應，再以氣相層析質譜儀方式進行確
    認，檢出其安非他命濃度為１３２ｎｇ／ｍｌ，甲基安非他
    命濃度為６００ｎｇ／ｍｌ，並認甲基安非他命之闕值濃度
    應大於或等於５００ｎｇ／ｍｌ，且安非他命應大於或等於
    ２００ｎｇ／ｍｌ時，方可判為甲基安非他命陽性。惟被告
    迭自警、偵訊及本院行準備程序、審理期間均直承於採尿前
    三日（九十四年六月二十日）確實有施用甲基安非他命一次
    之犯行，查獲時確實亦扣得第二級毒品甲基安非他命一包（
    毛重約零點二公克）可證。依行政院衛生署管制藥品管理局
    九十年九月十三日管檢字第九八０六四號函文，亦稱：依據
    行政院衛生署所訂定之「濫用藥物尿液檢驗機構認可基準」
    ，尿液檢體中濫用藥物或其代謝物之濃度高於或等於下列濃
    度（即闕值）時，認定該藥物之存在（即陽性），．．．。
    尿液檢驗結果依該標準判定陽性者，表示尿液中藥物濃度高
    於或等於闕值，可確認曾服用該藥物；而判定為陰性者，則
    表示尿液中濃度低於闕值或未檢出，不完全表示未曾服用該
    藥物等節，有該份函文一份在卷可稽。而甲基安非他命經口
    服投與後約百分之七十於二十四小時內自尿中排出，約百分
    之九十於九十六小時內自尿中排出，由於目前國內尿液中甲
    基安非他命之檢驗僅為鑑定其是否呈陽性反應，尚未定其含
    量，且甲基安非他命成分之檢出與其投與方式、投與量、個
    人體質、採尿時間與檢測儀器之精密度等諸多因素有關，亦
    有行政院衛生署藥物食品檢驗局八十一年二月八日（八一）
    藥檢壹字第一一五六號函文一份可證。足見被告查獲時所採
    集之尿液，雖低於甲基安非他命得被檢測出之闕值濃度，亦
    可能因為個人體質、施用方式、時間長短有關，自不能以未
    被檢測出甲基安非他命陽性反應，遽認其自白有何不足採之
    處。又被告前曾於九十三年間因施用毒品案件，經依本院裁
    定送觀察、勒戒後，認無繼續施用毒品之傾向，於九十三年
    十一月二日執行完畢釋放，並經臺灣臺中地方法院檢察署檢
    察官於九十三年十一月九日以九十三年度毒偵字第三九三０
    號不起訴處分公告確定等節，有不起訴處分書及臺灣高等法
    院被告前案紀錄表各一份附卷可按，被告於前觀察勒戒執行
    完畢釋放後，於五年內復犯本案施用毒品案件，依毒品危害
    防制條例第二十三條第二項規定，應依法論科。本件事證業
    臻明確，被告犯行至堪認定。
二、核被告所為，係犯毒品危害防制條例第十條第一項、第二項
    之施用第一級毒品罪及第二級毒品罪。被告持有第一級、第
    二級毒品之低度行為，應分別為其施用第一級、第二級毒品
    之高度行為所吸收，不另論罪。被告先後多次施用第一級毒
    品犯行，時間緊接，手段相同，所犯構成要件復相同，顯係
    基於概括犯意反覆為之，為連續犯，依刑法第五十六條規定
    論以一罪，並依法加重其刑。至其所犯前開二罪，犯意個別
    ，行為互異，應予分論併罰。爰審酌被告前已接受觀察、勒
    戒之治療過程，再犯本案，並未戒絕，顯然對毒品有相當之
    依賴，並考以其智識程度、動機、方法、手段、吸用次數、
    時間，犯後坦承全部施用犯行等一切情狀，分別量處如主文
    所示之刑，並定其應執行之刑。至扣案含有海洛因之殘渣袋
    二只，與海洛因難以剝析，視同違禁物，與扣案之甲基安非
    他命一包（毛重約零點二公克），為違禁物，均依毒品危害
    防制條例第十八條第一項前段規定諭知沒收銷燬之。另扣得
    之注射針筒一支，為被告所有供施用海洛因所用之物，業據
    其於本院審理時供承在卷，依刑法第三十八條第一項第二款
    規定宣告沒收。
據上論斷，應依刑事訴訟法第二百九十九條第一項前段、第二百
七十三條之一第一項，毒品危害防制條例第十條第一項、第二項
、第十八條第一項前段，刑法第十一條、第五十六條、第五十一
條第五款、第三十八條第一項第二款，判決如主文。
中　　華　　民　　國　　94　　年　　11　　月　　30　　日
                  刑事第三庭    法  官  賴妙雲
上正本證明與原本無異。
如不服本判決，應於送達後十日內向本院提出上訴狀（須附繕
本），上訴於台灣高等法院台中分院。
                                書記官  孫曉鳳
中　　華　　民　　國　　94　　年　　11　　月　　30　　日
附錄論罪科刑法條
毒品危害防制條例第十條第一項、第二項
第 10 條    施用第一級毒品者，處六月以上五年以下有期徒刑。
            施用第二級毒品者，處三年以下有期徒刑。
